【裁判字號】    98,易,1881
【裁判日期】    981120
【裁判案由】    賭博
【裁判全文】
臺灣板橋地方法院刑事判決              98年度易字第1881號
公  訴  人  臺灣板橋地方法院檢察署檢察官
被      告  己○○
選任辯護人  王東山律師
            林孝甄律師
            許富雄律師
被    告    庚○○
            子○○
            甲○○
            辰○○
                      樓之1
            午○○
            癸○○
            寅○○
            丁○○
            未○○
            卯○○
            丑○○
            申○○
            乙○○
            丙○○
                      樓
            戊○○
                      樓
            辛○○
            壬○○
            巳○○
上列被告因賭博案件，經檢察官提起公訴（98年度偵續字第239
號），本院判決如下：
    主  文
邱瑛樑共同意圖營利，聚眾賭博，處有期徒刑肆月，如易科罰金
，以新臺幣壹仟元折算壹日，扣案如附件扣押物品清單編號102
至178 所載之物，除編號157 至162 （即編號167 至172 ）所載
物品之外，其餘均沒收。又共同意圖營利，聚眾賭博，處有期徒
刑陸月，如易科罰金，以新臺幣壹仟元折算壹日，扣案如附件扣
押物品清單編號1 至101 所載之物，除編號5 、41所載物品之外
，其餘均沒收。應執行有期徒刑捌月，如易科罰金，以新臺幣壹
仟元折算壹日；扣案如附件扣押物品清單所載之物品，除編號5
、41、及編號157 至162 （即編號167 至172 ）之外，其餘均應
予沒收。緩刑肆年，並應向公庫支付新臺幣肆拾萬元。
庚○○共同意圖營利，聚眾賭博，處有期徒刑肆月，如易科罰金
，以新臺幣壹仟元折算壹日，扣案如附件扣押物品清單編號102
至178 所載之物，除編號157 至162 （即編號167 至172 ）所載
之物品之外，其餘均沒收。又共同意圖營利，聚眾賭博，處有期
徒刑伍月，如易科罰金，以新臺幣壹仟元折算壹日，扣案如附件
扣押物品清單編號1 至101 所載之物，除編號5 、41所載物品之
外，其餘均沒收。應執行有期徒刑柒月，如易科罰金，以新臺幣
壹仟元折算壹日；扣案如附件扣押物品清單所載之物品，除編號
5 、41、及編號157 至162 （即編號167 至172 ）之外，其餘均
應予沒收。緩刑肆年，並應向公庫支付新臺幣拾萬元。
子○○共同意圖營利，聚眾賭博，處有期徒刑陸月，如易科罰金
，以新臺幣壹仟元折算壹日，扣案如附件扣押物品清單編號102
至178 所載之物，除編號157 至162 （即編號167 至172 ）所載
物品之外，其餘均沒收。緩刑肆年，並應向公庫支付新臺幣貳拾
萬元。
甲○○、辰○○共同意圖營利，聚眾賭博，各處有期徒刑肆月，
如易科罰金，以新臺幣壹仟元折算壹日，扣案如附件扣押物品清
單編號102 至178 所載之物，除編號157 至162 （即編號167 至
172 ）所載物品之外，其餘均沒收。均緩刑貳年，並各應向公庫
支付新臺幣捌萬元。
午○○、癸○○、寅○○、丁○○、未○○共同意圖營利，聚眾
賭博，各處有期徒刑月，如易科罰金，均以新臺幣壹仟元折算
壹日，扣案如附件扣押物品清單編號102 至178 所載之物，除編
號157 至162 （即編號167 至172 ）所載物品之外，其餘均沒收
。均緩刑貳年，緩刑期內均併付保護管束，並各向檢察官指定之
公益團體、地方自治團體或社區提供捌拾小時之義務勞務。
丑○○、乙○○、申○○、丙○○、辛○○、戊○○、壬○○共
同意圖營利，聚眾賭博，各處有期徒刑月，如易科罰金，均以
新臺幣壹仟元折算壹日，扣案如附件扣押物品清單編號1 至101
所載之物，除編號5 、41所載物品之外，其餘均沒收。均緩刑貳
年，緩刑期內均併付保護管束，並各向檢察官指定之公益團體、
地方自治團體或社區提供捌拾小時之義務勞務。
卯○○共同意圖營利，聚眾賭博，處有期徒刑貳月，如易科罰金
，以新臺幣壹仟元折算壹日，扣案如附件扣押物品清單編號102
至178所載之物，除編號5、41所載物品之外，其餘均沒收。緩刑
貳年。
巳○○幫助共同意圖營利，聚眾賭博，處有期徒刑貳月，如易科
罰金，以新臺幣壹仟元折算壹日。緩刑貳年。
    事  實
一、邱瑛樑、庚○○、子○○、甲○○、午○○、癸○○、寅○○、丁○○、未○○、辰○○、卯○○等人，在後述之加入
    時間內共同基於意圖營利反覆供給賭博場所、聚眾賭博及在
    公眾得出入之場所賭博之犯意聯絡，自民國96年3 、4 月左
    右起，由邱瑛樑、庚○○、子○○分別出資新臺幣（下同）
    20萬元、10萬元、20萬元，庚○○另提供其所承租位在臺北
    縣土城市○○路○段279 巷13號11樓之1 （起訴書誤載為在
    臺北縣土城市○○路○段279 巷13號11樓之1 ）處所作為賭
    博場所，共同經營「永佳期貨公司」之臺灣股票加權指數地
    下期貨交易站，嗣96年7 、8 月間邱瑛樑、庚○○兩人將「
    永佳期貨公司」之經營權均移轉予子○○1 人經營；渠等並
    以月薪2 萬4 千元之代價僱用甲○○（到職時間約96年7 月
    ）擔任會計及現場負責人，負責收款、匯款暨管理營業員等
    業務，另均以月薪2 萬元之代價，先後雇用僱用午○○（約
    96年10月到職）、癸○○（約96年9 月到職）、寅○○（約
    96年11月到職）、丁○○（約96年11月到職）、未○○（約
    96年10月到職）、卯○○（97年1 月3 日甫到職，尚未領薪
    ）擔任營業員，負責接聽接聽客戶即賭客之下單電話後，紀
    錄賭客購買之口數及價位，而接受不特定賭客下單對賭財物
    ，以及以月薪2 萬5 千元雇用辰○○（到職時間96年9 月）
    為內勤行政人員，負責檢查營業員所紀錄賭客下單之點數有
    無錯誤。另除由子○○提供其國泰世華銀行學府分行帳號00
    0000000000000 號金融帳戶及0000000000號行動電話門號外
    ，復於不詳時、地取得如附表一之人（附表一編號1 至3 所
    載蔣佳穎等3 人涉犯之幫助意圖營利聚眾賭博罪，另經檢察
    官向本院聲請簡易判決處刑，本院業以98年簡字第2375 號
    判決其等3 人幫助共同意圖營利，聚眾賭博，各處有期徒刑
    2 月並得易科罰金，均緩刑2 年；至附表一編號4 至16之余
    珈新等人13人則經同署檢察官為不起訴處分）所有如附表一
    所載之電話號碼，供賭客利用上揭電話下單與之對賭，另巳
    ○○明知不法份子經常利用他人申請之電話門號實施犯罪，
    獲取不法利益並逃避執法人員之追查，亦基於幫助他人賭博
    之未必故意，提供向遠傳電信股份有限公司申辦0000000000
    號行動電話門號予「永佳期貨公司」使用。其賭博輸贏之方
    式係以臺灣證券交易所每週一至每週五當日之臺灣股票期貨
    指數漲跌為依據，交易以「口」為單位，賭客可下注選擇指
    數漲或跌，賭客若下單買「多」，而臺灣期貨交易指數上漲
    ，每點需賠賭客200 元，若指數下跌，每點贏賭客200 元；
    賭客若下單買「空」，而指數上漲，每點贏賭客200 元，若
    臺灣期貨交易指數下跌，每點需賠賭客20 0元，另每筆交易
    不論輸贏，均向賭客抽取每口350 元至40 0元之手續費牟利
    。嗣於97年1 月4 日上午9 時20分為警持搜索票在上址「永
    佳期貨公司」內扣得如附表扣押物品清單編號102 至178 所
    示之物品（其中編號157 至162 與編號167 至72係屬重複贅
    載），及自甲○○身上起出現金25,890元，而悉上情。
二、邱瑛樑、庚○○將前述「永佳期貨公司」之經營權予以移轉
    給子○○後，復另與丑○○、乙○○、申○○、丙○○、辛○○、戊○○、壬○○等人，在後述之加入時間內共同基於
    意圖營利反覆供給賭博場所、聚眾賭博及在公眾得出入之場
    所賭博之犯意聯絡，自96年7 月間左右起，由邱瑛樑出資10
    0 萬元擔任現場負責人，庚○○則提供其承租位在臺北縣土
    城市○○路○段126 巷1 號8 樓之處所作為賭博之場所，經
    營「永成（或鑫鑫）期貨公司」（下均簡稱永成期貨公司）
    之臺灣股票加權指數地下期貨交易站，邱瑛樑復再以月薪2
    萬3 千元之對價僱用丑○○（到職時間96年12月）擔任會計
    ，負責收款及匯款等業務，暨均以月薪2 萬元之對價，先後
    僱用乙○○（約96年10月到職）、申○○（約96年8 月到職
    ）、丙○○（約96年10月到職）、辛○○（約96年10月到職
    ）、戊○○（約96年10月到職）等人擔任營業員，負責接聽
    接聽客戶即賭客之下單電話後，紀錄賭客購買之口數及價位
    ，另邱瑛樑之妻壬○○（已於96年9 月12日離婚）於離婚前
    亦經常至公司幫忙核對營業員所紀錄之點數是否有誤或應徵
    員工等業務（起訴書漏載壬○○涉犯之事實部分，應予補充
    ）；邱瑛樑並於不詳時、地購得如附表二所載之人（附表二
    所載之于仲明等6 人涉犯之幫助意圖營利聚眾賭博罪，經檢
    察官向本院聲請簡易判決處刑後，業經本院以98年簡字第
    2375 號 判決其6 人幫助共同意圖營利，聚眾賭博，各處有
    期徒刑2 月並得易科罰金，均緩刑2 年）所有如附表二所載
    之行動電話號碼，供不特定賭客利用上揭電話下單與之對賭
    財物，藉以牟利。其賭博暨輸贏之方式均同前段所述。邱瑛
    樑每月並分配兩成獲利予庚○○。嗣於97年1 月4 日上午9
    時40分許，經警持搜索票在上開「永成期貨公司」扣得如附
    件扣押物品清單編號1 至98所載之物品，及自邱瑛樑、庚○○之身上分別起出337,000 元、350,000 元，另於壬○○位
    於在臺北縣土城市○○路○段126 巷5 號2 樓之住處另扣得
    如附件扣押物品清單編號99至101 所述之物，而悉上情。
三、案經臺北市政府警察局刑事警察大隊移送臺灣臺北地方法院
    檢察署檢察官呈請臺灣高等法院檢察署檢察長令轉臺灣板橋
    地方法院檢察署檢察官偵查起訴。
    理  由
一、上揭事實，業據被告等人於偵查及本院審理均坦承不諱，渠
    等所述並互核相符，復有如附件扣押物品清單所示之物品扣
    案可稽，另提供電話供被告等人作為供賭客下單使用之蔣佳
    穎、吳婉琳、謝宜君、于仲明、白仲元、陳信義、陳雯雪、
    曾國海、張新明等9 人，經檢察官向本院聲請簡易判決處刑
    後，業經本院以98年簡字第2375號判決其等9 人幫助共同意
    圖營利，聚眾賭博，各處有期徒刑2 月並得易科罰金，均緩
    刑2 年確定，此亦有聲請簡易判決處刑書及判決書各1 份存
    卷可參，是被告等人之自白應與事實相符，而足採信。從而
    本件事證明確，被告等人之犯行，均洵堪認定。
二、論罪科刑及沒收：
  (一)就被告邱瑛樑、庚○○、子○○、甲○○、午○○、癸○○
    、寅○○、丁○○、未○○、辰○○、卯○○、丑○○、乙○○、申○○、丙○○、辛○○、戊○○、壬○○等人（以
    下簡稱被告邱瑛樑等18人）之論罪：
  1.按刑法第268 條之圖利供給賭博場所罪，本不以賭博場所為
    公眾得出入者為要件，而所謂「賭博場所」，只要有一定之
    場所供人賭博財物即可，非謂須有可供人前往之一定空間場
    地始足當之。以現今科技之精進，電話、傳真、網路均可為
    傳達賭博之訊息，例如營利意圖而提供網址供人賭博財物者
    ，亦屬提供賭博場所之一種（最高法院94年度臺非字第265
    號、94年度臺非字第108 號判決意旨參照）。而同法第266
    條第1 項前段之普通賭博罪限於「在公眾場所或公眾得出入
    之場所賭博財物」方能成立，不特定之公眾均得透過撥打電
    話至上開處所簽賭，而與被告邱瑛樑等18人對賭財物，應認
    其上開處所係屬公眾得出入之場所。再被告邱瑛樑等18人所
    為者，即俗稱「盤口」之工作，猶如「六合彩」賭博案件中
    之「組頭」、「柱子腳」角色，即期所為係招攬賭客及接受
    賭客下注之行為，自屬參與賭博行為之構成要件行為，且又
    向下單之賭客收取手續費，足徵有營利之意圖。次按期貨市
    場具有提供避險管道、價格發現、保障交易安全、促進交易
    流通及提供投資機會等多項經濟功能。依我國期貨交易法第
    3 條第1 項之規定，期貨交易係指依國內外期貨交易所或其
    他期貨市場之規則或實務，從事衍生自商品、貨幣、有價證
    券、利率、指數或其他利益之期貨契約、選擇權契約、期貨
    選擇權契約及槓桿保證金契約，其範圍包括國內、外其他期
    貨市場之規則或實務（即店頭市場），且除有同法第3 條第
    2 項所規定，基於金融、貨幣、外匯、公債等政策考量，得
    經財政部或中央銀行於主管或掌理事項範圍內公告，而豁免
    適用，無須在期貨交易所進行交易外，原則上應在期貨交易
    所進行交易。由於期貨交易乃以期貨契約為買賣標的行為，
    並具有：需在有組織之交易所內進行交易、交易契約標準化
    、由結算機構擔負交易履約保證之責任，利用保證金交易且
    每日進行結算損益，不以現貨交割作為履約之必要條件等多
    項特色。依我國目前之現況，在期貨交易之流程中，交易人
    向其期貨商下單，由期貨商填寫買賣委託書接受委託，在經
    控管作業，查核保證金額與部位是否合於規定，若符合規定
    ，則輸入交易系統，交易所之交易系統於收到委託並檢查無
    誤後，除先傳遞「委託回報」於該期貨商及其結算會員外，
    並於交易系統中進行撮合，且就買賣狀況進行買賣揭示，撮
    合成交後，交易所會將成交結果以「成交回報」傳至期貨經
    紀商及其結算會員，期貨經紀商再將成交情形製成「買賣報
    告書」交付期貨交易人，凡以此種方式提供期貨之商品供交
    易人從事交易並予以撮合者，即係經營期貨交易所或期貨交
    易所業務（前財政部證券暨期貨管理委員會93年2 月11日台
    財證七字第0930101105號函參見）。查被告邱瑛樑等18人經
    營之永佳、永成期貨公司，係提供客戶打電話下單，以臺灣
    股價加權指數為簽賭下單標的，買漲或跌，每1 點200 元，
    一口1 個單位固定200 元，若客戶賭漲，嗣收盤時指數有漲
    每點即需給付客戶200 元，若是跌則客戶每點要給付200 元
    ，只有對賭，沒有向臺灣或國外期貨交易所下單，當天對賭
    當天結算，無須預繳保證金等情，業據被告等人於警詢、偵
    查中供述綦詳，依其等所述即係以股價指數為依據，則邱瑛
    樑等18人除向下注之賭客收取手續費，並允諾以台期指數之
    漲跌作為賭博勝負賠付之依據外，並無任何積極具體之事證
    足資證明並顯示邱瑛樑、庚○○等人所經營之地下期貨公司
    ，尚有另向簽注之賭客要求收取一定數量與部位之「保證金
    」，如檢查保證金未到位足量則不予接受之情事。此外，亦
    未允諾以任何方式進行任何撮合之動作，或將該些買賣做任
    何書面之揭示或回報，諸如此類「經營期貨交易所或經營期
    貨交易所業務」、「期貨結算」之行為。是其雙方之下注與
    接受下注之行為尚難謂有買賣標的物（即「台股股價指數期
    貨契約」）之合意，自無從認被告與下注者間有何期貨交易
    行為，綜觀其等之經營方式，應屬賭博行為而非期貨交易行
    為可擬。
  2.是核被告邱瑛樑、庚○○、子○○、甲○○、午○○、癸○○、寅○○、丁○○、未○○、辰○○、卯○○、丑○○、
    乙○○、申○○、丙○○、辛○○、戊○○、壬○○等18人
    ，均係犯刑法第266 條第1 項前段在公眾得出入之場所賭博
    罪、同法第268 條前段意圖營利供給賭博場所罪暨同條後段
    意圖營利聚眾賭博罪。且被告邱瑛樑、庚○○、子○○、甲○○、午○○、癸○○、寅○○、丁○○、未○○、辰○○
    、卯○○等11人就事實欄一所述犯行部分（即永佳期貨公司
    ），暨被告邱瑛樑、庚○○丑○○、乙○○、申○○、丙○○、辛○○、戊○○、壬○○等9人就事實欄二所敘犯行部
    分（即永成期貨公司），於所加入之時間起，分別以自己犯
    罪之意思，互有犯意聯絡及行為分擔，應就其等參與期間內
    共同實施之犯罪行為負共犯之責；且「永佳期貨公司」與「
    永成期貨公司」乃分別獨立經營賭博，並未互相轉單，兩家
    公司員工間並非共同正犯關係，起訴意旨認被告邱瑛樑等18
    人係共犯上揭等罪，應有誤解。
  3.再按刑事法若干犯罪行為態樣，本質上原具有反覆、延續實
    行之特徵，立法時既予特別歸類，定為犯罪構成要件之行為
    要素，則行為人基於概括之犯意，在密切接近之一定時、地
    持續實行之複次行為，倘依社會通念，於客觀上認為符合一
    個反覆、延續性之行為觀念者，於刑法評價上，即應僅成立
    一罪。學理上所稱「集合犯」之職業性、營業性或收集性等
    具有重複特質之犯罪均屬之，例如經營、從事業務、收集、
    販賣、製造、散布等行為概念者（參照最高法院95年臺上字
    第1079號判決、95年臺上字第3937號判決、95年臺上字第
    4686號判決）。被告等人分別自其等之任職日起，至97年1
    月4 日為警查獲時止，分別經營「永佳期貨公司」、「永成
    期貨公司」供不特定人士自電話下注簽賭之行為，顯均具有
    反覆性，揆諸前揭判決意旨，於刑法評價上，皆應認係集合
    多數犯罪行為而成立之獨立犯罪型態之「集合犯」，均僅成
    立一罪。
  4.又被告邱瑛樑等18人均係一行為同時觸犯上開賭博、意圖營
    利聚眾賭博、意圖營利提供賭博場所三罪，為想像競合犯，
    均依刑法第55條規定，應從一較重情節之意圖營利聚眾賭博
    罪處斷。另被告邱瑛樑、庚○○兩人所犯之2 次意圖營利聚
    眾賭博罪（即分別就「永佳期貨公司」及「永成期貨公司」
    所為之犯行），均犯意各別，行為互殊，皆應分論併罰，起
    訴書未論及此，應予補充。
  (二)就被告巳○○之論罪：
    被告巳○○提供其所申請之電話門號供被告子○○等人經營
    「永佳期貨公司」使用，而對其後渠等聚眾賭博之犯行提供
    助力，並無共同實施賭博犯行之犯意聯絡與行為分擔，是核
    被告巳○○所為，係犯刑法第30條第1 項、第266 條第1 項
    前段之幫助共同賭博罪，及同法第30條第1 項、第268 條之
    幫助共同意圖營利提供賭博場所罪及意圖營利聚眾賭博罪。
    被告以一行為觸犯上開三罪，為想像競合犯，應依刑法第55
    條之規定，從情節較重之幫助共同意圖營利聚眾賭博罪論處
    。又被告巳○○係基於幫助之意思，參與意圖營利聚眾賭博
    犯罪構成要件以外之行為，為幫助犯，應依刑法第30條第2
    項之規定，按正犯之刑減輕之。
  (三)科刑部分：
    爰審酌我國就證券交易設有合法機制及管道，提供對於有意
    投資證券交易人士，在公開及透明之場合，經由市場機制運
    作，為合法投資行為，而被告邱瑛樑等18人竟以自行約定之
    方法，相互賭博金錢，且地下期貨賭博與六合彩賭博不同之
    處，在於六合彩賭博每星期僅有固定日期、次數，供賭客下
    注，而地下期貨賭博每營業日均得提供賭博機會，且每營業
    日隨時經由點數變動，亦得隨時下注簽賭，所提供之賭博機
    會密集、賭金不確定、賭客刺激感高，而賭客在一來一往間
    ，便能取得高額賭金或損失大量金錢，每日數萬元至數十萬
    元不等，非一般人所得負擔，造成社會嚴重影響，經營簽賭
    站之業者，亦在賭客往來下注中，取得高額手續費，並賺取
    大筆賭金收入，所生之危害不可小覷；再被告邱瑛樑、庚○○、子○○等人分別經營前揭「永佳期貨公司」、「永成期
    貨公司」之賭博場所，並僱用其餘被告聚眾賭博，經營時間
    非短，其間出入賭資非微，賭客數量亦非少數，渠等3 人作
    為經營者，自有量處較重之刑之必要；另被告甲○○、午○○、癸○○、寅○○、丁○○、未○○、辰○○、卯○○、
    丑○○、乙○○、申○○、丙○○、辛○○、戊○○等人分
    別受僱於被告子○○、邱瑛樑、庚○○，均係依附於上揭3
    人而分別擔任會計或接單之工作，被告壬○○則係於與被告
    邱瑛樑婚姻期間，因夫妻同財共居關係而經常參與聚眾賭博
    之業務，渠等犯罪情節均低於上開實際經營簽賭站者，另被
    告甲○○、辰○○任職時間較長或領取較高之薪水，被告卯
    ○○則僅工作1 日尚未領取薪資，其餘被告則工作約2 月至
    4 月不等，並均領取每月2 萬元之薪資，然其等之動機無非
    係為謀生計而誤觸法網，且僅係依循僱主指示工作，可非難
    性自較被告邱瑛樑、庚○○、子○○等實際獲利者為輕，至
    於被告巳○○僅為提供電話門號予他人從事賭博使用；兼衡
    量被告等19人在偵查及本院審理中均已坦承犯行，態度良好
    ，於偵查中原均同意遵守檢察官所諭知向國庫支付一定金額
    或提供義務勞務等條件，復均當庭書立悔過書，而據檢察官
    以97年偵字第21066 、20167 、20169 、20170 號為緩起訴
    處分，然因臺灣高等法院檢察署檢察認被告等人所為可能有
    涉及違反期貨交易法等之疑慮，不宜為緩起訴處分而經發回
    後再經同署檢察官提起本件公訴之情事，繼酌以渠等在本院
    審理中自承之生活狀況暨所提出之相關文件等一切情狀，分
    別量處如主文所示之刑，暨各諭知易科罰金之折算標準，並
    就被告邱瑛樑、庚○○部分定其等之應執行之刑，以示儆懲
    。又本案就被告邱瑛樑、庚○○所定應執行之刑雖已逾有期
    徒刑6 月，惟「中華民國94年2 月2 日修正公布之現行刑法
    第41條第2 項，關於數罪併罰，數宣告刑均得易科罰金，而
    定應執行刑之刑逾6 個月者，排除適用同條第1 項得易科罰
    金之規定部分，與憲法第23條規定有違，並與本院釋字第
    366 號解釋意旨不符，應自本解釋公布之日起失其效力」，
    業經司法院釋字第662 號解釋在案，爰依釋字第366 號、66
    2 號解釋意旨，均諭知易科罰金之折算標準。
  (四)緩刑之宣告：
    被告邱瑛樑、子○○、甲○○、乙○○、丙○○、丁○○、
    戊○○、丑○○、辛○○、壬○○、癸○○、寅○○、卯○○、辰○○、午○○、未○○、申○○、巳○○等18人均未
    曾受有期徒刑以上刑之宣告，另被告庚○○雖曾因故意犯罪
    受有期徒刑以上刑之宣告，惟於刑之執行完畢後5 年內未曾
    因故意犯罪受有期徒刑以上刑之宣告，此有臺灣高等法院被
    告全國前案紀錄表可參，其等因一時失慮，事後均已坦承犯
    行，深具悔意，一時失慮致罹罪章，經此教訓，應知所警惕
    而無再犯之虞，本院因認前開對該等被告所宣告之刑，均以
    暫不執行為適當，爰併分別宣告緩刑4 年、2 年，以啟自新
    ，然為促使被告日後得以知曉尊重法治之觀念，本院乃認除
    前開緩刑宣告外，另有賦予一定負擔之必要，遂併予按被告
    等人於偵查及本院審理所自承之生活狀況暨提出之上開資料
    ，分別諭知應向公庫支付一定之金額，或應向指定之公益團
    體、地方自治團體或社區提供義務勞務，後者並另依刑法第
    93條第1 項第2 款規定宣告在緩刑期內付保護管束，俾能由
    觀護人予以適當督促，並發揮附條件緩刑制度之立意及避免
    短期自由刑執行所肇致之弊端，以期符合本件緩刑目的。
  (三)沒收方面：
  1.扣案如附件扣押物品清單所示之物品，其中編號1 至編號10
    1所示之物，係在臺北縣土城市○○路○段126巷1號8樓之「
    永成期貨公司內」內為警查獲，除編號5、41之外（理由詳
    後述），其餘均為被告邱瑛樑、庚○○、丑○○、乙○○、
    申○○、丙○○、辛○○、戊○○、壬○○等人共同經營「
    永成期貨公司」之賭博場所以利聚眾賭博犯罪所用或所生之
    物；另附件扣押物品清單編號102至178所載之扣案物（然標
    號164至173係與編號157至163重複列載），則均在位於臺北
    縣土城市○○路○段279巷13號11樓之1「永佳期貨公司」內
    所查獲，除編號157至162（即編號167-172）之物外（理由
    詳後述），其餘皆為被告邱瑛樑、庚○○、子○○、甲○○
    、午○○、癸○○、寅○○、丁○○、未○○、辰○○、卯
    ○○等人共同經營「永佳期貨公司」之賭博場所以利聚眾賭
    博犯罪所用或所生之物，且均分屬被告等人所共有，此據被
    告等人供明在卷，按諸共同正犯責任共同之原則（然「永佳
    期貨公司」與「永成期貨公司」乃被告等人分別獨立經營，
    彼此之間並無共犯責任共同原則之適用），爰依刑法第38
    條第1項第2款規定，分別於各被告之主文項下併予分別宣告
    沒收。
  2.至附件扣押物品清單中：(1)編號5 所示之存摺6 本，其中戶
    名邱李春玉之國泰世華銀行活期儲蓄存款存摺1 本並屬本案
    被告所有，另其餘屬被告邱瑛樑所有之臺灣企業銀行南嘉義
    分行活期儲蓄存款存摺、永豐商業銀行證券存摺存摺、同銀
    行學府分行及海山分行之活期儲蓄存款存摺、中國信託商業
    銀行板新分行活期儲蓄存款存摺共5 本存摺，業據被告邱瑛
    樑否認為供本件犯罪所用之物，且核上揭5 本存摺所載之交
    易明細，亦查無類似賭資匯出匯入之紀錄，被告邱瑛樑所述
    應非子虛，難認係屬供犯罪所用或犯罪所得之物品。(2)編號
    41所載之碎紙1 包，既經滅失而喪失原本物品之效用，自無
    沒收之必要。(3)編號157 （即編號167 ）所示之儲金帳簿5
    本，其中國泰世華銀行之存摺3 本分別屬被告甲○○之夫王
    柏鈞、其之子女王苡亭、王逸橋等人所有，非被告所有之物
    ，另被告甲○○所有國泰世華銀行活期儲蓄存款存摺及中國
    信託商業銀行證券交割存摺各1 本，已經被告甲○○否認係
    供犯罪所用之物，觀之存摺內之交易明細，亦難逕予認定係
    供匯出或匯入賭資所用，又係在被告甲○○身上所起出，無
    從予以沒收。(4)編號158 至162 （即編號168 至172 ）所載
    之提款卡共5 張，因係在被告甲○○當場所持有之手提袋內
    查扣，並經被告甲○○否認係供犯罪所用之物，亦無證據可
    認係供匯出或匯入賭資所用，亦不為宣告沒收。
  3.此外，員警自被告邱瑛樑、庚○○、甲○○等3 人身上所分
    別起出之現金337,000 元、350,000 元、258,900 元，因亦
    無任何證據可認係被告等人因犯本案之罪所用或所得之物，
    且亦非屬賭桌上之財物，爰不予諭知沒收之宣告，併此敘明
    之。
據上論斷，依刑事訴訟法第229 條第1 項前段，刑法第28條、刑
法第30條、第266 條第1 項段、第268 條、第55條、第41條第1
項前段、第51條第5 款、第38條第1 項第2 款、第3 款、第74條
第1 項第1 款、第2 款、第2 項第4 款、第5 款、第93條第1 項
第2 款，刑法施行法第1 條之1 ，判決如主文所示。
本案經檢察官鄭淑壬到庭執行職務。
中    華    民    國    98    年    11    月    20    日
                  刑事第二十庭  法  官  邱景芬
以上正本證明與原本無異。
如不服本判決應於收受判決後10日內向本院提出上訴書狀，並
應敘述具體理由。其未敘述上訴理由者，應於上訴期間屆滿後
20日內向本院補提理由書（均須按他造當事人之人數附繕本）
「切勿逕送上級法院」。
                                書記官  周百川
中    華    民    國    98    年    11    月    20    日
附錄本案論罪科刑法條全文
中華民國刑法第268條
（圖利供給賭場或聚眾賭博罪）
意圖營利，供給賭博場所或聚眾賭博者，處 3 年以下有期徒刑，
得併科 3 千 元以下罰金。
中華民國刑法第266條
（普通賭博罪與沒收物）
在公共場所或公眾得出入之場所賭博財物者，處 1 千元以下罰金
。但以供人暫時娛樂之物為賭者，不在此限。
當場賭博之器具與在賭檯或兌換籌碼處之財物，不問屬於犯人與
否，沒收之。
附表一
┌──┬───────┬──────────────────────┐
│編號│申辦人姓名    │申辦之電話門號                              │
├──┼───────┼──────────────────────┤
│ 1  │蔣佳穎        │0000000000                                  │
├──┼───────┼──────────────────────┤
│ 2  │吳婉琳        │0000000000                                  │
├──┼───────┼──────────────────────┤
│ 3  │謝宜君        │0000000000                                  │
├──┼───────┼──────────────────────┤
│ 4  │余珈新        │0000000000                                  │
├──┼───────┼──────────────────────┤
│ 5  │李建慶        │0000000000                                  │
├──┼───────┼──────────────────────┤
│ 6  │陳德明        │00-0000000                                  │
├──┼───────┼──────────────────────┤
│ 7  │黃曉宇        │0000000000                                  │
├──┼───────┼──────────────────────┤
│ 8  │吳佳駿        │0000000000                                  │
├──┼───────┼──────────────────────┤
│ 9  │黃秀陣        │0000000000、0000000000                      │
├──┼───────┼──────────────────────┤
│ 10 │藍文政        │0000000000                                  │
├──┼───────┼──────────────────────┤
│ 11 │黃美甄        │0000000000                                  │
├──┼───────┼──────────────────────┤
│ 12 │楊志軍        │0000000000                                  │
├──┼───────┼──────────────────────┤
│ 13 │賴韻如        │0000000000                                  │
├──┼───────┼──────────────────────┤
│ 14 │陳怡臻        │0000000000                                  │
├──┼───────┼──────────────────────┤
│ 15 │藍富台        │0000000000                                  │
├──┼───────┼──────────────────────┤
│ 16 │蔡育霖        │0000000000                                  │
└──┴───────┴──────────────────────┘
附表二
┌──┬───────┬──────────────────────┐
│編號│申辦人姓名    │申辦之電話門號                              │
├──┼───────┼──────────────────────┤
│ 1  │于仲明        │0000000000                                  │
├──┼───────┼──────────────────────┤
│ 2  │白仲元        │0000000000                                  │
├──┼───────┼──────────────────────┤
│ 3  │陳信義        │0000000000                                  │
├──┼───────┼──────────────────────┤
│ 4  │陳雯雪        │0000000000、0000000000                      │
├──┼───────┼──────────────────────┤
│ 5  │曾國海        │00-00000000                                 │
├──┼───────┼──────────────────────┤
│ 6  │張新明        │0000000000、0000000000                      │
└──┴───────┴──────────────────────┘


司法院資訊處製作；財團法人民間司法改革基金會備份。
